Hubungi

Yogyakarya, Sleman 085156888959 (Mobile) msigit.n12@gmail.com

www.linkedin.com/in/muhammadsigit-nugroho (LinkedIn) sigitberkarya.com (Portfolio) www.instagram.com/sigit.berkarya/ (Portfolio)

Keahlian Teratas

Teaching

Teamwork

Robotics

Certifications

IT Essentials

CCNAv7: Introduction to Networks

ANUGERAH INOVASI DAN PENELITIAN 2022

Lomba GKM (Gelar Karya Mahasiswa) Informatika 2022

Muhammad Sigit Nugroho

Mendesain dan membangun sistem IoT yang efisien dan berkualitas untuk kebutuhan bisnis dan industri.

Daerah Istimewa Yogyakarta, Indonesia

Ringkasan

Pengalaman saya di bidang elektro terutama terfokus pada pengembangan sistem otomasi dan pemantauan menggunakan microcontroller seperti Arduino dan Raspberry Pi. Saya juga memiliki pengalaman dalam mengembangkan aplikasi Internet of Things (IoT) menggunakan sensor dan perangkat keras yang terhubung ke jaringan internet.

Saya juga telah bekerja di industri elektronik dan telah mengembangkan produk seperti alat pemantau suhu dan kelembaban, sistem kontrol motor, dan sistem pemantauan listrik. Selain itu, saya juga telah terlibat dalam proyek-proyek konsultasi untuk meningkatkan efisiensi dan produktivitas di berbagai perusahaan dengan menggunakan sistem otomasi elektronik.

Keahlian saya di bidang elektro juga meliputi kemampuan dalam membuat desain sirkuit elektronik dan pemrograman microcontroller serta menggunakan bahasa pemrograman seperti C++ dan Python. Saya juga memiliki pemahaman yang baik tentang prinsip-prinsip dasar elektronik dan teknik-teknik pemodelan sistem elektronik menggunakan software simulasi seperti Matlab dan Simulink.

Pengalaman

sigitberkarya.com Product Manager Oktober 2021 - Present (2 tahun 1 bulan) Daerah Istimewa Yogyakarta, Indonesia

Hardware Experiment Amikom Yogyakarta Student Mentor November 2022 - Present (1 tahun) Daerah Istimewa Yogyakarta, Indonesia Mentoring elektro, microcontroller, IoT di Hardware Experiment Amikom Yogyakarta (HEXA)

Kedaireka - Kampus Merdeka Product Engineer September 2022 - Desember 2022 (4 bulan) Daerah Istimewa Yogyakarta, Indonesia

Madrasah Aliyah Al-Hikmah 2 Student Mentor Februari 2022 - Maret 2022 (2 bulan) Sirampog, Jawa Tengah, Indonesia

Menjadi mentor robotilk di Madrasah Aliyah Al-Hikmah 2

Pendidikan

Universitas AMIKOM Yogyakarta Gelar Sarjana, Disain Web Page dan Informasi Digital/ Multimedia · (2020 - 2023)

SMA Negeri 1 Bumiayu MIPA · (Juni 2017 - Maret 2020)